# 各位大师，母公司与子公司转移票据贴现融资成本的会计处理

提问人：leon007 时间：2013-12-26 16:28:21
母公司将大额的票据通过往来走账，转到子公司，子公司随即贴现，然后把资金转给母公司，票据贴现息留着子公司，这样母公司转嫁了融资成本，在单独出具子公司报表时，如何处理？举例如下： 子公司做账：借：应收票据 2 亿 贷：其他应付款-母公司 2亿， 贴现 借：其他应付款-母公司 1.8亿 借：财务费用 0.2亿 贷：应收票据 2 亿。这样一来子公司承担了 2 千万的财务费用，对于子公司影响重大，对于子公司单体报表如何处理？

回答人：chenyiwei
这类交易如果影响重大的，双方应按权益性交易原则处理。 例如，子公司替母公司承担贴现息 2000 万，资金的实际使用人是母公司，且母公司不打算就此对子公司作出补偿，则子公司账务处理： 借：资本公积 2000 万，贷：银行存款 2000 万 母公司账务处理：
借：财务费用——利息支出（或在建工程） 2000 万，贷：长期股权投资 2000 万。